# 请问该审计事项适用于哪一条法规

提问人：寻梦草儿 时间：2011-06-27 14:18:29
前几天做了一个金融业的审计项目，该单位对所有员工都办理了工资卡，日常工资均通过银行卡支付，但在年末支付奖励工资时，存在以大额现金支付领导人员工资的情况。 我个人感到如此进行账务处理不妥，但苦于找不到对应的法规要求，请各位专家多多提议上述情况违犯了哪条法规？

回答人：chenyiwei
以现金支付工资本身应当不是帐务处理的问题，而是财务管理的问题，可能涉嫌违反《现金管理暂行条例》，或者大额现金收支违反《反洗钱法》或大额现金支付的报告制度等。 另外需要关注的问题是：以大额现金支付报酬，是否存在协助对方偷逃个人所得税等问题。